NELMA LEITES FLORES

Brasileira, Casada, 33 anos. R Antero Gomes 310 – Vila Julieta. Cep.: 96750-000 – Butiá/RS Telefone: (51) 96484062

Email: nelma_ne@hotmail.com

CNH AB



OBJETIVO/ÁREA DE INTERESSE

Assistente administrativo; Auxiliar contábil; Almoxarifado; Estagio Ciencias Contábeis

RESUMO PROFISSIONAL

Derradeiramente colaborando para organização na área administrativa da empresa auxiliando no controle de gestão financeira, coordenando as atividades logísticas e administrativas entre elas: Controle do fluxo de entrada e saída de correspondência, receber e arquivar documentos, cuidar das contas a pagar, manter a agenda atualizada, solucionar pendências, usar os principais programas de computador, além de atender chamadas telefônicas, responder e-mails e atender ao cliente, emissão e controle de NFe. Experiencia tambem na área de comercio, serviços gerais, venda e estocagem de produtos

FORMAÇÃO ACADÊMICA

Cursando Ciências Contábeis

EXPERIÊNCIA PROFISSIONAL

FIUZA E LIMA LTDA – SÃO JERONIMO

Vendedor externo - 08/2011 a 06/2012.

JOSE PUHL – BUTIÁ

Atendente – 02/1999 a 04/2003 – 11/2004 a 03/2011

Secretária -- 10/2013 a 03/2015

CURSOS DE APERFEIÇOAMENTO

• Tecnico em processamento de dados – Cnec Butiá

INFORMÁTICA

Domínio em pacote office, windows e internet.

Experiência em emissão de notas fiscais eletrônica sistema Sefaz.